# 同一控制下企业合并和收购少数股权，合并日的确定

提问人：骑着上帝流浪 时间：2017-05-12 10:31:37
陈版，A公司 2016 年收购同一控制下B公司股权，B公司原来股东中有少数股东C。因为子公司当地工商局不允许同时变更两个股东，需要间隔一段时间才能变更另一股东。由此，导致 2016 年 7 月完成同一控制下企业合并，工商变更完成；同年 8 月，收购少数股东股权工商变更完成。支付的交易对价是按照 2015 年 12 月 31 日的评估价值计算的。 此种情况下： 1 、对于合并日的确定，两项交易是都按照同一控制企业合并完成日（ 7 月），还是对于同一控制和收购少数股东的合并日分别处理？ 2 、对于评估增值的那部分， 2015 年合并报表和合并日报表以及 2016 年的合并报表，需要考虑吗 谢谢陈版

回答人：chenyiwei
1 、工商变更并不是判断合并日或交易日的必要条件。关键是看交割日是哪一天；特别是与这部分少数股权相关的收益权、表决权等股东权利从何时开始转移到A公司。 2 、同一控制下合并中被合并方的资产、负债和损益均按其在最终控制方合并报表层面的价值“下推”计量，不考虑合并日公允价值的影响，收购价格与取得被合并方净资产账面价值份额之间的差额调整资本公积。

提问人：骑着上帝流浪 时间：2017-05-13 10:24:14
您的意思是不管是对于收购同一控制下那部分股权还是收购少数股权，支付的对价和子公司净资产的账面价值的差都不需要考虑评估增值，只是单纯的把这部分的差调到资本公积吗

回答人：chenyiwei
是。